臺灣高等法院刑事判決　　　　　　　　96年度上訴字第3743號
上　訴　人
即　被　告　乙○○
選任辯護人　林維信　律師
上列上訴人因違反臺灣地區與大陸地區人民關係條例案件，不服
臺灣桃園地方法院96年度易字第420號，中華民國96年7月17日第
一審判決（起訴案號：臺灣桃園地方法院檢察署95年度偵字第20
438號），提起上訴，本院判決如下：
    主  文
上訴駁回。
    事  實
一、乙○○係在中國大陸福建省福清市經營泡沫紅茶店，經常往
    返兩岸，詎其竟基於使大陸地區人民非法進入臺灣地區之犯
    意，於民國九十三年五、六月間在中國大陸福建省福清市，
    招攬當地人民施訓勝、江祖海、江國平、王征明、翁祖霞、
    游書木、俞德文、林梅玉、莊雪中、江修明、江文虎、江訓
    霖、游興財、林仕輝以觀光名義隨團來臺後，再伺機脫離觀
    光團逃往臺灣各地打工，且其明知施訓勝等人所提出內載有
    其等分別在大陸地區擔任飯店經理、旅館經理、歌舞廳經理
    、建材公司副經理、電子公司副經理、歌舞廳業務主管、酒
    店總管、工程公司監管、塑膠公司經理助理、石材廠副廠長
    、摩托車店業務科長、五金經營部營業員之在職證明為虛偽
    不實之特種文書，惟乙○○為達成使上開大陸人民非法進入
    臺灣之目的，仍基於行使偽造特種文書之犯意，於九十三年
    五、六月間，將上開大陸人民來臺觀光之相關資料及前述虛
    偽不實之在職證明交予從事旅行社業務不知情之丙○○，據
    以辦理前開大陸人民來臺觀光事宜，丙○○旋另行委由不知
    情之貴賓旅行社將前開大陸人民來臺觀光之資料及前揭虛偽
    不實之在職證明，向內政部警政署入出境管理局（下稱入出
    境管理局）申辦前揭大陸人民來臺觀光之事宜，而持以行使
    前揭虛偽不實之在職證明，足以生損害於境管機關對於大陸
    地區人民出入臺灣管理作業之正確性。嗣入出境管理局經實
    質審理後，核准前揭大陸人民來臺觀光之申請，施訓勝等十
    四名大陸人士旋於九十三年八月十七日由大陸搭機經由曼谷
    、香港，於同日晚間九時四十分許，抵達我國桃園國際機場
    ，而使上開大陸地區人民非法進入我國境內。迨於同日晚間
    十一時三十分許，前開非法進入我國之大陸人民由導遊引導
    投宿於桃園縣桃園市假日大飯店後，經乙○○與持有國際電
    話之團員莊雪中聯絡後，迄同日晚間十一時四十分許，施訓
    勝等十四名大陸人民趁導遊辦理住宿登記之際，旋經由乙○
    ○在假日大飯店外接應而趁亂逃跑，並分散至臺灣各地打工
    ，其後分別為警尋獲遣返。
二、案經桃園縣政府警察局移送臺灣桃園地方法院檢察署檢察官
    偵查起訴。
    理  由
一、按被告以外之人於審判外之言詞或書面陳述，除法律有規定
    者外，不得作為證據，刑事訴訟法第一百五十九條第一項固
    有明文。查本案證人即中國大陸人民施訓勝、江祖海、江國
    平、王征明、翁祖霞、林梅玉、江修明等人於警詢時之供述
    證據及證人江修明、翁祖霞二人在檢察官偵查時之供述證據
    ，雖係被告以外之人審判外之陳述，被告於警詢曾請求與證
    人等對質且於原審準備程序時明示不同意前開不利於被告之
    審判外陳述作為證據，固無刑事訴訟法第一百五十九條之五
    之適用，且被告曾於九十五年八月十五日警詢中請求與證人
    即非法入境之中國人民對質，主張大陸人民警詢及偵查中之
    陳述不具證據能力云云。惟據被告以外之人於審判中有滯留
    國外之情形，其於司法警察調查中所為之陳述，經證明具有
    可信之特別情況，且為證明犯罪事實之存否所必要者，得為
    證據，同法第一百五十九條之三第三款亦定有明文。查證人
    即大陸人士施訓勝等人，係以「假觀光真入境」之非法方式
    進入臺灣地區之大陸地區人士，案發之後業經相關機關依法
    遣送回大陸，經桃園縣政府警察局函覆屬實，此有該局九十
    六年四月二十二日桃警刑字第○九六○○五一二六○號函在
    卷可憑（見原審卷第三六頁），自有刑事訴訟法第一百五十
    九條之三第三款所定之情事，惟其於警詢之陳述，經核並無
    遭刑求、逼供之情形，且互核證人等人於警詢分別訊問時所
    供述基本事實相符，應具有可信之特別情況，且其所陳述之
    內容，復為證明犯罪事實之存否所必要者，依上述條文之規
    定，自有證據能力。此外，證人江修明、翁祖霞於檢察官訊
    問時經具結所為之證述，雖未經被告行使詰問權，然證人江
    修明、翁祖霞業已遣返大陸而滯留國外，已如前述，本院參
    酌上開證人於檢察官訊問時經具結所為之證述，尚無顯有不
    可信之情況，依刑事訴訟法第一百五十九條之一第二項之規
    定，亦得採為證據（最高法院九十五年度台上字第六一五七
    號判決意旨參照）。本件被告於警詢中固曾請求與證人等對
    質，然嗣於檢察官第一次傳訊並未到庭，嗣於檢察官第二次
    偵訊到庭雖否認犯罪，但並未請求與證人對質，第按犯罪嫌
    疑被告雖有請求與證人及其他共同被告對質詰問之權，惟被
    告於檢察官偵查中並未聲請對質，嗣於原審審判程序中，中
    國大陸人民業已遣還，事實上已無法傳喚，依刑事訴訟法第
    一百五十九條之三第三款、第一百五十九條之一第二款，具
    有證據能力，合先敘明。
二、訊據上訴人即被告乙○○固坦承在大陸福建省福清市經營泡
    沫紅茶店，經常往來兩岸等情不諱，惟矢口否認上揭犯行，
    辯稱：我僅係受大陸福建陽光旅行社一名叫「劉一」之男子
    ，將前開來臺觀光大陸人民之申請資料、在職證明等文件交
    予丙○○，嗣後即由丙○○辦理前開大陸人民來臺觀光之事
    宜，我事前並不知道前開大陸人民來臺後會脫團逃跑，故我
    並無涉犯本案云云。然查：
  (一)前揭十四名藉由來臺觀光之名義入境之大陸人民，係由被告
    在大陸福建省福清市予以招攬，被告並明知前開大陸人民所
    持交之在職證明係虛偽不實之文書，仍由被告安排前開大陸
    人民假藉觀光名義入境後從事打工，且前開大陸人民於入境
    投宿在假日大飯店後，係由被告與持有國際電話之團員莊雪
    中聯絡後，再由被告在該飯店外接應，安排前開大陸人士脫
    團逃逸之事實，業據證人施訓勝、江國平、王征明、翁祖霞
    、林梅玉、江修明於警詢時證述詳實（見偵卷第二三至八五
    頁），並經證人江修明、翁祖霞於檢察官訊問時具結證述確
    實（見偵卷第一二五至一三○頁），且有施訓勝等十四名大
    陸人民入出國日期證明書、申請來臺觀光之申請書、在職證
    明等計六十一件相關資料附卷可憑（見原審卷第四三至一一
    八頁），本件大陸人民於警詢時雖根據口卡照片指認，被告
    是招攬其等來臺灣打工之人，且對於交費用給被告之地點與
    被告於本院所提出其經營泡沫紅茶店之租約地點不符，惟對
    於確是被告所招攬來臺灣，費用確交給被告等基本事實始終
    一致，況被告於偵審中坦承經手相關申請資料及費用，足認
    前開證人所述之情節，顯非子虛。被告於本院提出不得為證
    據之房租租賃契約之審判外書面陳述證明證人施訓勝等人指
    認有誤，顯非可採。又觀光應係指以旅遊之意至觀光景點觀
    覽風景名勝，以增廣見聞並促進身心健康，非以打工、營利
    賺錢、滯留為目的，而大陸人士施訓勝等十四人，於入境臺
    灣後，即由導遊帶至所安排住宿桃園市假日飯店住宿，詎竟
    趁導遊於安排住宿房間登記忙亂之際，藉其中持有國際電話
    之莊雪中與被告聯絡後，由被告安排施訓勝等人搭乘在假日
    飯店外等候之計程車，趁亂逃逸至臺灣地區打工賺錢，可見
    被告與大陸人民施訓勝等人於入境前即議妥以前開方式入境
    ，並趁機搭乘被告所安排之車輛離開所投宿飯店，否則豈會
    於入境當日即藉機逃離住宿飯店，顯見對大陸人民施訓勝等
    人而言，不論以何方式入境臺灣，只要得以入境臺灣地區即
    可，是被告及大陸人民施訓勝等人並無到臺灣地區觀光之真
    意，大陸人士施訓勝等以到臺灣地區觀光，僅為渠等人入境
    臺灣地區○○○○段而已甚明，自難認定大陸人民入境臺灣
    地區係基於觀光之意至明。
  (二)被告固以前情置辯，惟證人丙○○業已於原審到庭具結證述
    ：本件大陸人民來臺觀光，是由被告招攬，並由被告與我接
    洽前開事宜，因我所服務之旅行社不具備觀光局審核的資格
    ，故我私下委由同業貴賓旅行社承辦上開大陸人民來臺觀光
    事宜，上開大陸人民來臺觀光之資料及團費均由係被告於九
    十三年五、六月間交予我處理，我已有十年未出國，自然不
    認識前開來臺觀光之大陸人士等語（見原審九十六年七月三
    日審判筆錄），經核與證人即貴賓旅行社總經理王全玉於警
    詢時證述之情節相符（見偵卷第一二、一三頁），參酌被告
    前於警詢時供稱：本件大陸人士來臺觀光之資料是丙○○委
    託我帶回臺灣云云（見偵卷第七頁），嗣於原審審理時復改
    稱：前開資料是由大陸福建陽光旅行社一名叫「劉一」之男
    子，委由我交予丙○○云云（見原審卷第二六頁），先後供
    述之情節不符，已見情虛；復審酌前開假藉來臺從事觀光活
    動入境之大陸人民施訓勝、江國平、王征明、翁祖霞、林梅
    玉、江修明均證稱係經由被告招攬入團，所需證件及費用均
    係交由被告處理等情，足見被告前揭辯解，顯係畏罪卸責之
    詞，不足採信。本件事證明確，被告犯行洵堪認定。
  (三)被告於本院審判中雖再聲請詰問證人甲○○、丙○○、丁○
    ○及提出中國大陸人民劉一之信函證明其僅是經手轉交大陸
    人民申請入境臺灣之證件，由甲○○出面與丙○○簽約，證
    明其並非主導大陸人民入境臺灣，亦非其將大陸人民帶離桃
    園假日飯店非法打工等語，據證人賴丁○○於本院雖證稱曾
    於九十三年八月間晚間八時許有與被告約在士林中正路某卡
    拉OK店唱歌，唱到很晚才離開等語，但依其證言日期不記得
    ，且稱於本院傳喚作證前，被告曾要求證人丁○○到法院作
    證幫他作證講話，顯有勾串證人「不在場」之嫌，不足為被
    告於九十三年八月十七日晚間十一時四十分許未將非法入境
    之大陸人民帶離桃園假日飯店之證據。至於證人丙○○於本
    院雖證稱甲○○有委託被告交付大陸人民申請來台的資料，
    也曾由被告帶甲○○到其旅行社樓下簽約，但另稱大陸人士
    脫逃後，曾打電話與甲○○聯絡，但都聯絡不到甲○○，在
    這件事之前也從未與甲○○簽過約等語，依證人丙○○前於
    原審所述，本件大陸人民入境都是被告乙○○招攬交付證件
    及相關費用，並與乙○○聯絡相關事誼等情，且證人大陸人
    民證稱係由被告招攬來臺灣非法打工，費用交給被告，果本
    件係由「甲○○」之人主導，為何被告始終介入大陸人士申
    請入境台灣之所有手續，且證人丙○○於大陸人民脫逃後，
    始終無法與「甲○○」其人聯繫，而由被告乙○○出面處理
    ，顯見所謂「甲○○」應僅是被告用以掩飾犯行，出面代為
    簽約之人頭而已，本案事證明確，證人「甲○○」並無再傳
    喚之必要。至於提出大陸人民「劉一」之信函，係屬審判外
    之書面陳述，「劉一」是否確有其人，年籍身分亦不詳，亦
    不足為有利告之論據。
三、論罪科刑部分：
  (一)按被告行為後，刑法及刑法施行法業於九十四年二月二日經
    總統以華總一義字第○九四○○○一四九○一號令修正公布
    ，並於九十五年七月一日施行（下稱新刑法，修正前刑法下
    稱舊刑法），參酌最高法院九十五年五月二十三日刑事庭第
    八次會議決議意旨，新刑法第二條第一項之規定，係規範行
    為後法律變更所生新舊法律比較適用之準據法，於新刑法施
    行後，應適用新刑法第二條第一項之規定，為「從舊從輕」
    之比較，本案涉及法律變更之部分如下：
  1.被告行為後，刑法第五十五條牽連犯之規定業已刪除，此刪
    除雖非犯罪構成要件之變更，但顯已影響行為人刑罰之法律
    效果，自屬法律有變更，而有比較新、舊法適用之必要。被
    告所違反之臺灣地區與大陸地區人民關係條例第七十九條第
    一項及刑法第二百十六條、第二百十二條之行使偽造特種文
    書等罪，依修正後刪除牽連犯之規定者，應分別論以數罪而
    分論併罰，然依修正前牽連犯之規定，則上開二罪具有方法
    、目的之牽連關係，可從一重罪處斷，經比較新、舊法之規
    定，自以舊法牽連犯之規定，較有利於被告。
  2.被告行為後，刑法第三十三條第五款業已修正規定「罰金：
    新臺幣一千元以上，以百元計算之。」，與修正前刑法第三
    十三條第五款規定「罰金：一元（按係銀元，折算為新臺幣
    三元）以上。」不同。比較新舊法結果，以舊法較有利於行
    為人，新法並無對被告較為有利之情形。至於刑法第二百十
    二條偽造特種文書罪法定罰金刑之貨幣單位及數額，依修正
    後刑法施行法第一條之一第一項、第二項前段規定修正貨幣
    單位為新臺幣，數額則提高為三十倍，與修正前之貨幣單位
    以銀元計算，並依罰金罰鍰提高標準條例第一條前段之規定
    就其原定數額提高十倍後，再將銀元換算為新臺幣之比較結
    果，修正前後本罪法定罰金刑之最高度輕重相同，對被告並
    無有利、不利之情形，即無比較之問題，尚非刑法第二條第
    一項所指之法律變更，此部分應依一般法律適用原則，適用
    裁判時法（最高法院九十五年十一月七日刑事庭會議決議參
    照）。
  (二)按臺灣地區與大陸地區人民關係條例第七十九條第一項對於
    違反同條例第十五條第一款所定不得使大陸地區人民非法進
    入臺灣地區之處罰，旨在防止大陸地區人民非法進入臺灣地
    區，以維護臺灣地區之安全與安定；所稱「非法」，自應從
    實質上之合法性予以判斷，凡評價上違反法秩序之方法，均
    屬「非法」，最高法院九十四年度台上字第一○六四號判決
    意旨參照。本件來臺觀光之十四名大陸人民，雖係持入出境
    主管機關核發文件入境，形式上固為合法，但前開文件係以
    詐欺之方法而取得，並不具實質上之合法性，仍屬非法進入
    臺灣地區。次按在職證明，係關於服務或其他相類之證書，
    屬刑法第二百十二條之特種文書（最高法院九十一年度台上
    字第七一○八號判決意旨參照），被告明知上開來臺觀光之
    大陸人民所提出之在職證明為虛偽不實之特種文書，惟其仍
    持以行使，自足以生損害於境管機關對於大陸地區人民出入
    臺灣管理作業之正確性。
  (三)核被告所為，係違反臺灣地區與大陸地區人民關係條例第十
    五條第一款不得使大陸地區人民非法進入臺灣地區之規定，
    應依同條例第七十九條第一項之規定處罰，及刑法第二百十
    六條、第二百十二條之行使偽造特種文書罪。起訴意旨雖認
    被告係犯刑法第二百十六條、第二百十四條之行使使公務員
    登載不實文書罪，然被告行使上開大陸人民來臺觀光之相關
    文書，尚需經由境管機關實質審查後，始予核發入境之相關
    文件，與刑法第二百十四條使公務員登載不實文書罪之構成
    要件有違（此部分詳見後述），自難論以該罪；又蒞庭實行
    公訴之檢察官，認被告行使偽造之在職證明，係犯刑法第二
    百十六條、第二百十條之行使偽造私文書罪（見原審卷第三
    一頁），參照前揭最高法院判決意旨，尚有未洽，惟前揭起
    訴之社會基本事實同一，爰依法變更起訴法條。另檢察官起
    訴法條雖未引用被告「違反臺灣地區與大陸地區人民關係條
    例第十五條第一款不得使大陸地區人民非法進入臺灣地區之
    規定，應依同條例第七十九條第一項之規定處罰」之起訴法
    條，惟大陸人民係以非法方法申請入境台灣打工，起訴事實
    應已論列，本院自得併予審判，併此敘明。被告利用不知情
    之丙○○透過不知情之貴賓旅行社向入出境管理局行使前開
    偽造之特種文書，係間接正犯。被告所犯上開二罪，具有方
    法、目的之牽連關係，依修正前刑法第五十五條之規定，應
    從一重之臺灣地區與大陸地區人民關係條例第七十九條第一
    項之罪處斷。又檢察官起訴雖未敘及上揭行使特種文書罪，
    惟此業經蒞庭實行之檢察官以書狀補充陳明在卷，且被告此
    部分犯行，與前揭臺灣地區與大陸地區人民關係條例第七十
    九條第一項之罪，又具有牽連犯裁判上一罪之關係，應為起
    訴效力所及，基於審判不可分之原則，本院自應併予審究。
四、原審以被告罪證明確而適用臺灣地區與大陸地區人民關係條
    例第十五條第一款、第七十九條第一項，刑法第二條第一項
    前段、第十一條前段、第二百十六條、第二百十二條，修正
    前刑法第五十五條，刑法施行法第一條之一第一項、第二項
    前段，中華民國九十六年罪犯減刑條例第二條第一項第三款
    、第七條，並審酌被告之素行、犯罪動機、目的、手段、所
    生之危害及犯後之態度等一切情狀，量處有期徒刑二年二月
    ，復說明依中華民國九十六年罪犯減刑條例業經立法院三讀
    通過，總統公布，並定於九十六年七月十六日施行，本件被
    告所犯之具有裁判上一罪之上開二罪，犯罪時間均在九十六
    年四月二十四日以前，且非同條例第三條所列舉不予減刑之
    罪名，自應同條例第二條第一項第三款之規定，就被告前揭
    所宣告之有期徒刑，予以減刑二分之一。
五、經核原判決上開認事用法，洵無違誤，量刑亦屬妥適。被告
    上訴意旨以原審所引用大陸人士警詢及證人江修明、翁祖霞
    於偵訊所言均不具證據能力；又證人丙○○就是否被告招攬
    系爭大陸人士來台觀光一節，所供前後不一，原審以證人丙
    ○○個人意見作為不利被告之認定依據，自有違誤等語。惟
    查：(一)大陸人士施訓勝、江國平、王征明、翁祖霞、林梅玉
    、江修明等人之警詢筆錄及證人江修明、翁祖霞偵訊時之供
    訊，均具有證據能力，已詳如前述。(二)另按證人之陳述有部
    分前後不符，或相互間有所歧異時，究竟何者為可採，法院
    仍得本其自由心證予以斟酌，非謂一有不符或矛盾，即應認
    其全部均為不可採信；尤其關於行為動機、手段及結果等之
    細節方面，證人之證言，有時有予渲染之可能；然其基本事
    實之陳述，若果與真實性無礙時，則仍非不得予以採信（最
    高法院七十四年台上字第一五九九號判例意旨參照）。查證
    人丙○○於原審審理時證稱：「（這些大陸人士來台觀光是
    誰招攬？）是被告招攬的，因為他告訴我說他有跟陽光旅行
    社的人接洽」、「（甲○○是否主動跟你聯絡本次大陸來台
    觀光事宜？）不是，都是由被告跟我接洽」、「（十四名大
    陸人士申辦的資料誰交給你？）被告」、「（甲○○是否從
    事旅行業？）不是，他是被告的朋友」、「（被告交給你哪
    些資料？）大陸人民的照片壹張，還有他們身分證影印本、
    在職證明、大陸人士家中父母配偶的相關資料及電話」等情
    明確（見原審卷第一三七、一三九頁），而證人丙○○於原
    審之證述經核與證人即貴賓旅行社總經理王全玉於警詢時證
    述之情節相符等情，原審亦已於理由中詳予說明，尚難認有
    何違誤。且證據之取捨與證據之證明力如何，均屬事實審法
    院得自由裁量、判斷之職權，茍其此項裁量、判斷，並不悖
    乎通常一般人日常生活經驗之定則或論理法則，又於判決內
    論敘其何以作此判斷之心證理由者，即不得任意指摘其為違
    法。茲原判決已詳敘就卷內證據調查之結果，而為綜合判斷
    、取捨，其得心證的理由已說明甚詳，且所為論斷從形式上
    觀察，亦難認有違背經驗法則、論理法則，或有其他違背法
    令之情形，自不容任意指為違法。被告提起上訴，仍執前開
    情詞而為爭執，並對於原審取捨證據及判斷其證明力職權之
    適法行使，仍持己見為不同之評價，而砌詞指摘原判決不當
    ，難認有理由，應予以駁回。
六、不另為無罪諭知之部分：
  (一)公訴意旨另以：被告委由不知情之旅行社人員，為前開假藉
    觀光名義來臺之大陸人民填寫「大陸地區人民來臺觀光旅行
    證申請書」，連同每人之大陸護照，向入出境管理局申辦中
    華民國旅行證，使該局人員將相關之不實事項登載於職務上
    所掌之大陸地區人民來臺觀光旅行證之簿冊上，又於前開來
    臺觀光之大陸人民搭機抵桃園國際機場，並於入境通關時，
    均出示載有不實事項之旅行證供航警局證照查驗人員查核而
    行使之，又使該查驗人員將該十四名大陸人民係來臺觀光之
    不實事項登載於職務上所掌之入出境紀錄上，足生損害於境
    管機關對於大陸地區人民出入臺灣管理作業之正確性，因認
    被告尚涉有刑法第二百十六條、第二百十四條之行使使公務
    員登載不實文書罪嫌等語。
  (二)按刑法第二百十四條所謂使公務員登載不實事項於公文書罪
    ，須一經他人之聲明或申報，公務員即有登載之義務，並依
    其所為之聲明或申報予以登載，而屬不實之事項者，始足構
    成，若其所為聲明或申報，公務員尚須為實質之審查，以判
    斷其真實與否，始得為一定之記載者，即非本罪所稱之使公
    務員登載不實，最高法院七十三年台上字第一七一○號著有
    判例可稽。
  (三)經查：按大陸地區人民得申請來臺從事商務或觀光活動，其
    辦法由主管機關定之，臺灣地區與大陸地區人民關係條例第
    十六條第一項定有明文。而主管機關行政院內政部及交通部
    依據上開條文之授權制定大陸地區人民來臺從事觀光活動許
    可辦法第三條規定，大陸地區人民來臺從事觀光活動，必須
    符合具備有固定正當職業或學生，或有一定之資產等條件，
    始得由交通部觀光局核准之旅行業代為申請許可；且大陸地
    區人民申請來臺從事觀光活動，申請資料如有隱匿或虛偽不
    實者等多款情形者，得不予許可，已許可者，亦得撤銷或廢
    止其許可，同辦法第十八條第一項亦定有明文。由上開主管
    大陸地區人民來臺從事觀光活動之內政部及交通部制定大陸
    地區人民來臺從事觀光活動許可辦法可知，並非大陸地區人
    民一經申請來臺從事觀光活動，主管機關即有登載之義務，
    尚須主管機關經實質審查大陸地區人民是否具有前開辦法所
    定之各項要件後，始得予以核准，且如事後發現大陸地區人
    民有前開辦法第十八條第一項所定之各款情事時，尚得撤銷
    或廢止其許可，足認大陸地區人民來臺從事觀光活動，須經
    主管機關實質審查後，始得為核准與否之許可，揆諸前揭最
    高法院判例意旨，自難逕以刑法二百十四條之使公務員登載
    不實罪論處，惟此部分與被告前揭經論罪科刑之犯行，具有
    牽連犯裁判上一罪之關係，從而，原審不另為無罪之諭知，
    亦核無不合。
據上論斷，應依刑事訴訟法第368條，判決如主文。
本案經檢察官呂光華到庭執行職務。
中　　華　　民　　國　　96　　年　　10　　月　　30　　日
　　　　　　　　　刑事第九庭審判長法　官  劉景星
  　　　　　　　　　　　　　　　　法  官  周盈文
        　　　　　　　　　　　　　法  官  吳啟民
以上正本證明與原本無異。
如不服本判決，應於收受送達後十日內向本院提出上訴書狀，其
未敘述上訴之理由者並得於提起上訴後十日內向本院補提理由書
（均須按他造當事人之人數附繕本）。
                                  書記官  江采廷
中　　華　　民　　國　　96　　年　　10　　月　　31　　日
附錄：本案論罪科刑法條全文
臺灣地區與大陸地區人民關係條例第79條第1項
違反第 15 條第 1 款規定者，處 1 年以上 7 年以下有期徒刑，
得併科新臺幣一百萬元以下罰金。
刑法第216條
行使第 210 條至第 215 條之文書者，依偽造、變造文書或登載
不實事項或使登載不實事項之規定處斷。
刑法第212條
偽造、變造護照、旅券、免許證、特許證及關於品行、能力服務
或其他相類之證書、介紹書，足以生損害於公眾或他人者，處1
年以下有期徒刑、拘役或3 百元以下罰金。
